【裁判字號】    92,訴,1022
【裁判日期】    920520
【裁判案由】    毒品危害防制條例
【裁判全文】
臺灣高雄地方法院刑事判決                        九十二年度訴字第一二二號
    公  訴  人  臺灣高雄地方法院檢察署檢察官
    被      告  甲○○
右列被告因違反毒品危害防制條例案件，經檢察官提起公訴（九十二年度毒偵字第一
三五０號），本院判決如左：
    主  文
甲○○連續施用第一級毒品，處有期徒刑壹年。扣案之含有第一級毒品海洛因殘渣之
夾鏈袋壹只、注射針筒參支、塑膠吸管參支均沒收銷燬。
    事  實
一、甲○○前因施用毒品案件，經本院以八十八年度毒聲字第二九一二號裁定觀察、
    勒戒後，認無繼續施用毒品之傾向，經臺灣高雄地方法院檢察署檢察官於民國八
    十八年四月三十日以八十八年度偵字第一○二五九號不起訴處分確定。詎仍不知
    悔悟，又基於施用第一級毒品海洛因之概括犯意，自九十二年二月二十日上午十
    二時許起，至同年三月二日上午十一時許止，以每隔二、三日施用一次之頻率，
    在其位於高雄縣美濃鎮吉洋里精忠新村六八號住處房間，連續以注射方式施用第
    一級毒品海洛因多次，嗣為警於同年三月二日中午十二時三十分許，在上開住處
    查獲，並扣得含有第一級毒品海洛因殘渣袋一只、供施用毒品之器具塑膠吸管三
    支、注射針筒三支及安非他命吸食器一個，並經臺灣高雄地方法院檢察署檢察官
    聲請本院以九十二年度毒聲字第一二六八號裁定送觀察勒戒後，認有繼續施用毒
    品之傾向。
二、案經屏東縣警察局報請臺灣高雄地方法院檢察署檢察官偵查起訴。
    理  由
一、訊據被告甲○○對於前揭事實坦承不諱，並有左列證據為證：
  (一)其於九十二年三月二日下午三時二十二分許為警查獲時採集之尿液送驗後，檢驗
    結果載明被告尿液檢驗後呈嗎啡陽性反應，而海洛因在人體內會代謝成嗎啡，有
    屏東縣衛生局九十二年三月十九日之屏縣衛檢字第九二０一０四號煙毒尿液檢驗
    成績書暨屏東縣警察局刑警隊嫌犯尿液採證檢驗對照表各一紙附卷可稽。
  (二)復有含有第一級毒品海洛因殘渣袋一只、供施用毒品之器具塑膠吸管三支、注射
    針筒三支扣案可證，而前開物品經本院囑託高雄醫學大學附設中和紀念醫院檢驗
    結果，均呈現海洛因陽性反應，有該醫院檢驗報告三件附卷可參，顯見前開塑膠
    吸管及注射針筒確為被告供施用毒品所用器具，亦可認定。
  (三)被告前因施用毒品案件，經本院以八十八年度毒聲字第二九一二號裁定觀察、勒
    戒後，認無繼續施用毒品之傾向，經臺灣高雄地方法院檢察署檢察官於民國八十
    八年四月三十日以八十八年度偵字第一○二五九號不起訴處分確定之事實，有臺
    灣高等法院被告全國前案紀錄表暨臺灣高雄地方法院檢察署刑案資料查註紀錄表
    附卷可參。
  (四)被告於本件犯行被查獲後，經臺灣高雄地方法院檢察署檢察官聲請本院以九十一
    年度毒聲字第五四二三號裁定送觀察勒戒後，認有繼續施用毒品之傾向之事實，
    有臺灣高雄看守所附設勒戒處所九十二年三月十八日高所坤戒字第五九六號函附
    卷可參。
  (五)綜上所述，被告自白與前揭證據顯示事實相符，本件事證明確，被告連續施用第
    一級毒品罪犯行，應堪認定。
二、核被告所為，係犯毒品危害防制條例第十條第一項之施用第一級毒品罪。其持有
    第一級毒品後進而施用，持有之低度行為均為施用毒品之高度行為所吸收，不另
    論罪。被告先後多次施用第一級毒品海洛因之行為，時間緊接、方法相同，觸犯
    構成要件相同之罪名，顯係基於概括犯意為之，為連續犯，應依刑法第五十六條
    之規定，以一罪論，並加重其刑。爰審酌被告有肅清煙毒條例及違反麻醉藥品管
    理條例前科，復於八十八年間再因施用毒品之犯行經觀察勒戒，有臺灣高等法院
    被告全國前案查註紀錄表可稽，猶不知悔改，一再施用毒品，顯見其不知警惕，
    意志不堅，惟姑念其犯罪後坦承部分犯行，及施用毒品亦為自我戕害行為，並未
    危害他人等一切情狀，量處如主文所示之刑，以資儆懲。扣案之含有第一級毒品
    海洛因殘渣夾鏈袋一只、供施用毒品之器具塑膠吸管三支、注射針筒三支經本院
    囑託高雄醫學大學附設中和紀念醫院檢驗，經檢驗結果確實含有海洛因成分，塑
    膠吸管二支及注射針筒三支，均為專供施用毒品之器具，塑膠吸管、注射針筒及
    夾鏈袋與海洛因殘渣無法析離，應整體視為第一級毒品，均依毒品危害防制條例
    第十八條第一項前段之規定沒收銷燬之。
三、至扣案之安非他命吸食器一個，因本件公訴人並未就被告施用第二級毒品安非他
    命犯行起訴，本院自無從審究，而依被告尿液檢驗報告所示，被告於九十二年三
    月二日下午三時二十二分許為警查獲時採集之尿液送驗後亦呈現甲基安非他命陽
    性反應，此部分應由檢察官另行偵查，本院爰不就安非他命吸食器部分宣告沒收
    銷燬，附此敘明。
據上論斷，應依刑事訴訟法第二百九十九條第一項前段，毒品危害防制條例第十條第
一項、第十八條第一項，刑法第十一條、第五十六條，判決如主文。
本案經檢察官林敏惠到庭執行職務。
中      華      民      國    九十二    年      五      月     二十     日
                                  臺灣高雄地方法院刑事第四庭
                                      法  官  陳業鑫
右正本證明與原本無異。
如不服本判決，應於判決送達後十日內，向本院提出上訴狀。
                                      書記官  陳素徵
中      華      民      國    九十二    年      五      月    二十一    日
附錄本判決論罪條文
毒品危害防制條例第十條第一項
施用第一級毒品者，處六月以上五年以下有期徒刑。


司法院資訊處製作；財團法人民間司法改革基金會備份。
